臺灣新竹地方法院宣示判決筆錄　　　　　 94年度訴字第842號
公　訴　人　臺灣新竹地方法院檢察署檢察官
被　　　告　甲○○
　　　　　　　　　　50巷6號.
指定辯護人　陳詩文律師
上列被告因違反毒品危害防制條例案件，經檢察官提起公訴（94
年度毒偵字第1576號）及移送併案（94年度毒偵字第2121號）後
，聲請改依協商程序而為判決，本院於中華民國94年12月30日下
午5時在本院刑事第7法庭宣示判決，出席職員如下：
法官蔡欣怡起立朗讀判決主文、犯罪事實要旨、處罰條文及告以
上訴限制、期間並提出上訴狀之法院，且諭知記載其內容：
壹、主文：
    甲○○連續施用第一級毒品，累犯，處有期徒刑拾月，扣案
    之第一級毒品海洛因貳包（壹包淨重零點玖玖公克、空包裝
    重零點貳公克、壹包毛重零點伍公克）沒收銷燬之，注
    射針筒陸支及橡皮筋管（止血帶）壹條，均沒收；又連續施
    用第二級毒品，累犯，處有期徒刑捌月。應執行有期徒刑壹
    年陸月，扣案之第一級毒品海洛因貳包（壹包淨重零點玖玖
    公克、空包裝重零點貳公克、壹包毛重零點伍公克）沒
    收銷燬之，注射針筒陸支及橡皮筋管（止血帶）壹條，均沒
    收。
貳、犯罪事實要旨：
一、甲○○前於民國89年間因施用毒品案件，經臺灣桃園地方法
　　院檢察署檢察官依臺灣桃園地方法院89年度毒聲字第2022號
　　裁定送觀察、勒戒，認無繼續施用毒品之傾向，由臺灣桃園
　　地方法院檢察署檢察官以89年度毒偵字第133號為不起訴處
    分確定。
二、又因施用毒品案件，經臺灣桃園地方法院以89年度毒聲字第
　　5071號裁定觀察、勒戒，執行結果認有繼續施用毒品傾向，
　　經臺灣桃園地方法院以89年度毒聲字第6851號裁定強制戒治
　　，並由臺灣桃園地方法院檢察署檢察官聲請簡易判決處刑，
　　經臺灣桃園地方法院，以89年度壢簡字第1547號判決判處有
　　期徒刑5月確定在案，又於89年間因幫助施用及持有第二級
    毒品案件，經臺灣桃園地方法院以90年度易字第1916號判決
  　分別判處有期徒刑4月、3月，應執行有期徒刑6月確定，嗣
    經臺灣桃園地方法院以90年度毒聲字第1116號裁定停止戒治
  　，所餘戒治期間付保護管束，保護管束期間自90年3月27日
    至90年11月3日，復於90年10月5日經臺灣桃園地方法院以90
　　年度毒聲第4098號裁定撤銷停止戒治，令入戒治處所施以強
　　制戒治，於91年12月21日執行完畢。其於保護管束期間又因
    施用第一級毒品海洛因及持有第二級毒品安非他命案件，經
    臺灣新竹地方法院以91年度訴字第375號判決分別判處有期
    徒刑7月、2月，應執行有期徒刑8月確定。再因施用毒品案
    件，經臺灣桃園地方法院檢察署檢察官以92年度毒偵字第30
    8號提起公訴，經臺灣桃園地方法院以92年度易字第970號判
    處應執行有期徒刑7月確定，93年10月7日縮刑期滿假釋出監
    ，甫於94年2月22日縮刑期滿未經撤銷假釋，以已執行論。
三、詎甲○○仍不知悛悔，於上開強制戒治處分執行完畢後5年
    內，竟基於施用第1級毒品海洛因之概括犯意，自94 年6月
    間某日起至同年11月2日上午8時許止，在其位於新竹縣新埔
    鎮○○路○○段650巷6號住處、新竹縣新埔鎮五埔里全國加
    油站廁所內及不詳姓名友人不詳車號之自小客車內等處，以
    將第一級毒品海洛因置入注射針筒內加礦泉水稀釋後注射手
    臂之方式，以每1至3天施打1次之頻率，連續施用第一級毒
    品海洛因多次，又另行基於施用第二級毒品安非他命之概括
    犯意，分別於94年8月9日、同年10月30日及同年11月1日，
    在其上開住處，以將第二級毒品安非他命置於吸食器內，用
    火燒烤吸食其所產生之煙霧等方式，連續施用第二級毒品安
    非他命3次，嗣分別於（一）94年8月10日上午8時40分許，
    在，因未帶證件為警盤查攔檢；（二）94年11月4日晚上10
    時32分許，在新竹縣新埔鎮○○街166巷口，為警當場查獲
    ，並扣得第一級毒品海洛因2包（1包淨重0.99公克、空包裝
    重0.23公克，1包毛重0.35公克）及甲○○所有，供其施用
    第一級毒品海洛因所用之注射針筒6支及橡皮筋管（止血帶
    ）1條等物，始得悉上情。
、處罰條文：
　　毒品危害防制條例第10條第1項、第2項，刑法第56條、第47
    條。
肆、協商判決除有刑事訴訟法第455條之4第1項第1款於本訊問程
    序終結前，被告撤銷協商合意或檢察官撤回協商聲請者；第
    2款被告協商之意思非出於自由意志者；第4款被告所犯之罪
    非第455條之2第1項所定得以協商判決者；第6款被告有其他
    較重之裁判上一罪之犯罪事實者；第7款法院認應諭知免刑
    或免訴、不受理者情形之一，及違反同條第2項「法院應於
    協商合意範圍內為判決；法院為協商判決所科之刑，以宣告
    緩刑或2年以下有期徒刑、拘役或罰金為限」之規定者外，
    檢察官與被告均不得上訴。
伍、如有前項得上訴之情形，得自收受宣示判決筆錄送達之日起
    10日內，向本院提出上訴書狀，上訴於第2審法院。
中　　華　　民　　國　　94　　年　　12　　月　　30　　日
                        刑事第四庭  書  記  官  謝國聖
                                    審判長法官  蔡欣怡
以上正本證明與原本無異。
                                    書  記  官  謝國聖
中　　華　　民　　國　　94　　年　　12　　月　　30　　日
